# 影视企业存货后续核算问题

提问人：sjahASA 时间：2017-07-03 15:50:28
求助：现在审计的有一家影视制作企业 现在有一个片子 产权属于企业 所以制作的支出归集在存货里 现在制作完毕 第一季已经在韩国播出了 取得收入 50 万，存货账面价值 300 万 求问收入确认 50 万 那存货呢 怎么结转成本？

回答人：chenyiwei
参考此前的《电影企业会计核算办法》等规定，可以采用“计划收入比例法”作为分摊成本的依据。该做法目前在影视行业仍然相当普遍。但在《企业会计准则解释第 10 号》和《企业会计准则解释第 11 号》发布后，是否可能会因为“类比”参照而失效，目前尚不确定。

提问人：sjahASA 时间：2017-07-04 14:18:30
按照计划收入比例法的意思就是企业预计比如还能产生 500 万的收入，那么用 50 除以 550 作为此次分摊成本的依据对吗？？？？可是问题是企业现在也就这一次 50 万的收入 ，后续在哪发行以及收入多少不确定，还得靠后期宣传啊什么的，此时应该如何分摊成本呢？个人的想法是按照之前审计报告里披露的政策，自取得发行收入后 5 年摊销，可是这样摊销就存在比如 2017 年没有取得这个存货产生的收入就只有成本没有收入了。

回答人：chenyiwei
电影企业会计核算办法中对此问题也有专门规定，可参考。

回答人：chenyiwei
如果无法确定该影视剧后续还能否产生收入与否的，则基于谨慎原则，同时基于基本准则中对“资产”这一会计要素的定义和确认条件的规定，认为期末不再符合资产定义，其成本一次性结转当期损益。

提问人：sjahASA 时间：2017-07-05 10:03:35
谢谢您的回复！我在阅读电影企业的会计核算条文中看到了一条这样的描述“影片成本的结转，可以采用计划收入比例法，也可以采用零毛利法和固定比例法。”它提供了 3 种方法我想说一下我的观点，您看可以吗？第一点当然是最理想的，可以合理估计未来的预计收入。如果不能预计未来可能产生的收入，那么我想用 0 毛利法，可以吗？因为按照您说的小规模软件公司比较狠的做法，可能考虑到避税吧。我审的这家企业可能还有利润上的一些考虑，全部进成本有些吃不消，也确实激进了一些，能否 50 万收入，我就结转 50万的成本，期末了让企业写一份存货不存在减值的情况说明，因为这种影片您也懂得，减值测试不如存在广泛公允市场的普通存货那么简单，说白了影片有人要，播放成功就能获利很多，反之一分钱也卖不出去，所以面对这种减值测试很难做的情况下，能否接受企业较为保守的零毛利结转的方法？？另外固定比例法，如果第二种方法您觉得不行，不够谨慎的话，可以采用 5 年内摊销的方法吗？？？

回答人：chenyiwei
零毛利法固然比较稳健，但期末对于尚未结转完毕的成本仍同样需要进行减值测试和计提减值准备。